【裁判字號】    99,易,3259
【裁判日期】    991110
【裁判案由】    竊盜
【裁判全文】
臺灣臺中地方法院刑事判決              99年度易字第3259號
公  訴  人  臺灣臺中地方法院檢察署檢察官
被      告  甲○○
上列被告因竊盜案件，經檢察官提起公訴（99年度偵字第18030
號），本院判決如下：
    主    文
甲○○犯竊盜罪，共罪，各處拘役拾日，如易科罰金，均以
新臺幣壹仟元折算壹日。應執行拘役伍拾伍日，如易科罰金，以
新臺幣壹仟元折算壹日。
    犯罪事實
一、甲○○意圖為自己不法之所有，於民國99年6月27日凌晨0時
    許，駕駛其所有、車號2Q-9650號自用小貨車，至臺中縣太
    平市○○路42之10號附近，以不詳方式，分別竊取由戊○○
    、丙○○、乙○○所有，裝設於同路42之10、11、12號屋後
    之熱水器各1座及瓦斯桶2桶（瓦斯桶分屬戊○○、丙○○所
    有）；得手後將所竊得熱水器3座、瓦斯桶2桶等物放置於前
    開車輛後車斗運離，並將上開瓦斯桶2桶運至其位於臺中縣
    大里市○○○街42號住家，裝設在廚房及房屋後方使用。嗣
    戊○○等發現財物遭竊後報警，經警調閱臺中縣太平市○○
    路、中山路1段路口監視器發現車號2Q-9650號自用小貨車形
    跡可疑，循線至甲○○上址住處查獲前開瓦斯桶（業據蔡豐
    洲、丙○○分別領回），始得悉前情。
二、案經戊○○、丙○○、乙○○分別訴由臺中縣警察局太平分
    局報請臺中地方法院檢察署檢察官偵查起訴。
    理    由
壹、程序部分：
    按被告以外之人（包括證人、鑑定人、告訴人、被害人及共
    同被告等）於審判外之陳述雖不符刑事訴訟法第159條之1至
    之4等4條之規定，而經當事人於審判程式同意作為證據，法
    院審酌該言詞陳述或書面陳述作成時之情況，認為適當者，
    亦得為證據；當事人、代理人或辯護人於法院調查證據時，
    知有刑事訴訟法第159條第1項不得為證據之情形，而未於言
    詞辯論終結前聲明異議者，視為有前項之同意，同法第159
    條之5 定有明文。立法意旨在於傳聞證據未經當事人之反對
    詰問予以核實，原則上先予排除。惟若當事人已放棄反對詰
    問權，於審判程式中表明同意該等傳聞證據可作為證據；或
    於言詞辯論終結前未聲明異議，基於尊重當事人對傳聞證據
    之處分權，及證據資料愈豐富，愈有助於真實發見之理念，
    且強化言詞辯論主義，使訴訟程式得以順暢進行，上開傳聞
    證據亦均具有證據能力。另按刑事訴訟法第159條之5第2 項
    所定：「當事人、代理人或辯護人於法院調查證據時，知有
    第159條第1項不得為證據之情形，而未於言詞辯論終結前聲
    明異議者，視為有前項之同意。」乃係基於證據資料愈豐富
    ，愈有助於真實發現之理念，酌採當事人進行主義之證據處
    分權原則，並強化言詞辯論主義，透過當事人等到庭所為之
    法庭法動，在使訴訟程式順暢進行之要求下，承認傳聞證據
    於一定條件內，得具證據適格。此種「擬制同意」，因與同
    條第一項之明示同意有別，實務上常見當事人等係以「無異
    議」或「沒有意見」表示之，斯時倘該證據資料之性質，已
    經辯護人閱卷而知悉，或自起訴書、原審判決書之記載而了
    解，或偵、審中經檢察官、審判長、受命法官、受託法官告
    知，或被告逕為認罪答辯或有類似之作為、情況，即可認該
    相關人員於調查證據之時，知情而合於擬制同意之要件（最
    高法院96年度臺上字第4174號判決要旨可資參照）。查本件
    證人即被害人戊○○、丙○○、乙○○於警詢中之證述內容
    ，及卷附臺中縣警察局太平分局坪林派出所受理刑事案件報
    案三聯單（戊○○、丙○○、乙○○）、贓物認領保管單（
    丙○○、戊○○）、門號0000000000號通聯調閱查詢單、車
    號2Q-9650號車輛詳細資料報表、監視器翻拍照片、門號000
    0000000號資料查詢等，及扣案之瓦斯桶2桶，依卷證所示，
    其等作成或取得之狀態，並無違背其等個人意思而為陳述，
    或其他違法取供或不法取得之情形，且本件公訴人、被告於
    本院審理中對於上開證據之證據能力並不予以爭執（見本院
    卷第12頁至13頁），亦即對上開證據資料，於本院審理中復
    不爭執其等證據能力及真實性，足認並無顯不可信或係不法
    取得之情況，本院審酌其等之內容亦適宜為本案證據，是本
    件證人戊○○、丙○○、乙○○於警詢中之證述內容，及卷
    附臺中縣警察局太平分局坪林派出所受理刑事案件報案三聯
    單（戊○○、丙○○、乙○○）、贓物認領保管單（丙○○
    、戊○○）、門號0000000000號通聯調閱查詢單、車號2Q-9
    650號車輛詳細資料報表、監視器翻拍照片、門號000000000
    0號資料查詢等於審判外之陳述，及扣案之瓦斯桶2桶，仍具
    有證據能力。
貳、實體部分：
一、上開事實，訊據被告甲○○於警偵訊及本院審理中雖對於前
    揭查獲扣案之瓦斯桶2桶係裝設於其住處內使用，及車號2Q-
    9 650號車輛為其所有等情坦承不諱，惟仍矢口否認有何竊
    盜之情事，辯稱：當天係久未相見之證人楊世凱向我借車搬
    家，我喝了證人楊世凱所請的飲料後，就不醒人事，更不知
    係如何回到家中，上開瓦斯桶應係證人楊世凱自行裝設於其
    家中，我確未竊取上開熱水器、瓦斯桶云云。
二、經查：
  (一)證人戊○○、丙○○、乙○○所有，分別裝設於臺中縣太平
    市○○路42之10、11、12號屋後之熱水器各1座及瓦斯桶2桶
    （瓦斯桶分屬證人戊○○、丙○○所有），先後於上開時地
    遭人竊取之事實，業經證人戊○○、丙○○、乙○○分別於
    警詢中證述綦詳，有臺中縣警察局太平分局坪林派出所受理
    刑事案件報案三聯單（證人戊○○、丙○○、乙○○）、贓
    物認領保管單（證人丙○○、戊○○）等在卷可稽，洵無疑
    義。
  (二)又證人戊○○、丙○○、乙○○於上開財物遭竊後，旋即向
    警報案，嗣警方經調閱臺中縣太平市○○路、中山路1段路
    口監視器發現車號被告所有之2Q-9650號自用小貨車形跡可
    疑，乃循線至被告甲○○上址住處查獲證人戊○○、丙○○
    所先後遭竊之瓦斯桶一情，除經被告於警偵訊及本院審理中
    所述甚詳外，並有監視器翻拍照片在卷可佐，及瓦斯桶2桶
    扣案可憑，再參以被告上開住處距該等瓦斯桶之失竊地點，
    有相當距離，且扣案之瓦斯桶、失竊之熱水器均係屬重物，
    合計數量不小，衡情，僅以人工搬運之可能性甚微，自堪信
    其等應係以被告所有之上開車輛為載運工具，亦即該車輛即
    係用以失竊上開物品之車輛，應可認定。
  (三)被告於警偵訊及本院審理中，均對於上開車輛係其所有，且
    其於當日有駕駛該車至上開失竊地點之行為，均自白不諱，
    復有車號2Q-965 0號車輛詳細資料報表、監視器翻拍照片在
    卷可佐，足認其此部分自白，應係真實，而可採信。雖被告
    辯稱：當天係久未相見之證人楊世凱向我借車搬家，我喝了
    證人楊世凱所請的飲料後，就不醒人事，更不知係如何回到
    家中，上開瓦斯桶應係證人楊世凱自行裝設於其家中等語，
    惟其此部分所辯，業經證人楊世凱於警偵訊中證結予以否認
    在卷，已難以採信，且依卷附之證人楊世凱所使用之門號00
    00000000號通聯調閱查詢單所示，證人楊世凱於案發時即當
    日99年6月27日0時10分至0時13分許間，其通話基地台位置
    係在於臺中市南屯區○○○路、永春南路路段上，換言之，
    證人楊世凱斯時亦應係在此路段附近，此與本件失竊地點即
    臺中縣太平市○○路段相距甚遠，按諸通常一般人之生活經
    驗，證人楊世凱自不可能可同時分身兩地，以參與本件竊盜
    犯行，益見被告前詞所辯，確悖於常理，難以採信。
  (四)被告所有上開車輛既係本件竊盜犯嫌所用之犯罪工具，被告
    亦坦承其有於上開時日，駕駛該車至上開失竊地點之情事，
    ，相互參核，自足認被告應即係本件竊盜犯嫌無疑，此觀其
    事後可逕予使用上開竊得之瓦斯桶一節，猶更明灼。
  (五)綜上所述，被告前詞所辯，無非推諉，不可採信。本案事證
    明確，被告犯行洵堪認定。
三、核被告先後三次所為，均係犯刑法第320條第1項之竊盜罪。
    被告所犯三罪間，犯意個別，行為互異，應分別論罰。爰審
    酌被告猶尚健壯，不思循合法途徑獲取財富，竟藉竊盜獲利
    之心態可議，且犯後否認犯罪，態度不佳，至今亦未與證人
    戊○○、丙○○、乙○○為任何形式之賠償，惟念其所竊財
    物價值非鉅，證人戊○○、丙○○亦已領回遭竊之瓦斯桶，
    相當程度減少損害，及證人丙○○、乙○○均陳明願意予被
    告自新機會等被害人對於犯罪所生危害之意見，有本院公務
    電話紀錄在卷可查，暨其僅國中肄業，智識水準不佳，現無
    業，家境貧寒，而仍須照養家人等一切情狀，分別量處如主
    文所示之刑，並諭知如易科罰金之折算標準，且定其應執行
    之刑。
據上論斷，應依刑事訴訟法第299條第1項前段，刑法第 320條第1
項、第41條第1項前段、第51條第6款，刑法施行法第1條之1第1
項、第2項前段，判決如主文。
本案經檢察官丁○○到庭執行職務。
中    華    民    國    99    年    11    月    10    日
                  刑事第十八庭  法  官  林世民
上正本證明與原本無異。
如不服本判決，應於送達後10日內向本院提出上訴狀（須附繕本
），上訴於臺灣高等法院臺中分院。
                                書記官  紀俊源
中    華    民    國    99    年    11    月    10    日
附錄論罪科刑法條：
中華民國刑法第320條
意圖為自己或第三人不法之所有，而竊取他人之動產者，為竊盜
罪，處 5 年以下有期徒刑、拘役或 5 百元以下罰金。
意圖為自己或第三人不法之利益，而竊佔他人之不動產者，依前
項之規定處斷。
前二項之未遂犯罰之。

司法院資訊處製作；財團法人民間司法改革基金會備份。
